臺灣花蓮地方法院民事簡易判決
110年度花簡字第46號
原      告  陳月婉
訴訟代理人  陳春生
被      告  蔡承冠
上列當事人間因被告過失傷害案件，原告提起刑事附帶民事訴訟
請求侵權行為損害賠償事件，經本院刑事庭裁定移送前來（109
年度交附民字第81號），本院於民國110年10月26日言詞辯論終
結，判決如下：
    主  文
被告應給付原告新臺幣797,223元，及自民國109年11月19日起至
清償日止，按年息5%計算之利息。
原告其餘之訴駁回。
本判決原告勝訴部分得假執行。但被告如以新臺幣797,223元為
原告預供擔保，得免為假執行。
　　事實及理由
一、原告主張：被告於民國108年9月10日19時27分許，駕駛車牌
    號碼000-0000號自用小貨車，於花蓮市○道路00號之2人行道
    上，未依規定行駛於人行道上，並於倒車時撞擊伊，致伊受
    有腰部及右小腿挫傷之傷害（下稱系爭傷害），爰依侵權行
    為法律關係，請求被告賠償醫療費用新臺幣（下同）458,39
    0元、耗材費用24,821元、照護費用432,000元、復康巴士交
    通費用2,898元。扣除已受領保險金103,578元，被告仍應給
    付伊814,531元等語。並聲明：被告應給付原告814,531元，
    及自起訴狀繕本送達翌日起至清償日止按年息5%計算之利息
    。
二、被告則以：原告應只受有挫傷，且門諾醫院只有擦傷紀錄。
    伊認為原告心臟內科就診之醫療支出與本件無關，另就耗材
    費、照護費、交通費部分不爭執。並聲明：原告之訴駁回。
三、本院之判斷：
　㈠原告主張本件車禍事故導致其受有系爭傷害之事實，為被告
    所不爭執，堪信為真實。按因故意或過失，不法侵害他人之
    權利者，負損害賠償責任；汽車、機車或其他非依軌道行駛
    之動力車輛，在使用中加損害於他人者，駕駛人應賠償因此
    所生之損害；不法侵害他人之身體或健康者，對於被害人因
    此喪失或減少勞動能力或增加生活上之需要時，應負損害賠
    償責任，民法第184 條第1 項前段、第191 條之2 本文、第
    193 條第1項分別定有明文。經查，本件被告駕駛車輛，在
    使用中加損害於原告，業經本院認定如上。準此，被告就本
    件車禍之發生既有過失，且原告所受傷害與被告之過失行為
    間，亦有相當因果關係，原告依侵權行為之法律關係，自得
    向被告請求損害賠償，故原告主張被告應負侵權行為損害賠
    償責任，自屬有據。
　㈡茲就原告請求之項目及金額，核列如下：
　⒈醫療費用458,390元部分：　
　　原告主張因被告上開侵權行為致其身體受有傷害，共支出醫
    療費用458,390元，有醫療費用明細收據及診斷證明書在卷
    可稽（附民卷第9至107頁），被告除否認原告心臟內科就診
    之醫療支出請求外，其餘則不爭執（卷第93頁）。經查，原
    告於108年9月16日至同年月27日在花蓮慈濟醫院心臟內科門
    診治療部分，核其治療科別應與系爭傷害無關，非因系爭車
    禍所引起，且原告復未提出其他積極證據以實其說，自應予
    以剔除，此外其他項目支出均核屬必要，且為被告所不爭執
    ，是此部分原告請求441,082元（計算式：458,390元－17,30
    8元＝441,082元），即屬有據，應予准許，逾此範圍，則無
    理由，應予駁回。
　⒉醫療耗材費用24,821元、照護費用432,000元、復康巴士交通
    費用2,898元部分：
　　原告主張因被告上開侵權行為致其支出上開費用，有發票及
    收據在卷可稽（卷第115至141頁），且為被告所不爭執，其
    請求自屬有據，是原告此部份請求459,719元（計算式：24,
    821元+432,000元+2,898元＝459,719元），應予准許。
　⒊綜上，原告得向被告請求之金額為900,801元。（計算式：44
    1,082＋459,719＝900,801）
四、按保險人依強制汽車責任保險法規定所為之保險給付，視為
    被保險人損害賠償金額之一部分；被保險人受賠償請求時，
    得扣除之，強制汽車責任保險法第32條定有明文。查原告因
    本件事故，業已受領強制汽車責任保險金103,578元，為兩
    造所不爭執（本院卷第93頁），揆諸上開規定，上開保險給
    付自應視為原告業已受領之損害賠償，自應予以扣除。是原
    告得請求賠償金額為797,223元（計算式：900,801-103,578
    =797,223）。　　　
五、末按給付無確定期限者，債務人於債權人得請求給付時，經
    其催告而未為給付，自受催告時起，負遲延責任。其經債權
    人起訴而送達訴狀，或依督促程序送達支付命令，或為其他
    相類之行為者，與催告有同一之效力；又遲延之債務，以支
    付金錢為標的者，債權人得請求依法定利率計算之遲延利息
    。但約定利率較高者，仍從其約定利率；應付利息之債務，
    其利率未經約定，亦無法律可據者，週年利率為百分之五，
    民法第229條第2項、第233條第1項及第203條分別定有明文
    。本件原告對被告之侵權行為損害賠償債權，核屬無確定期
    限之給付，自應經原告之催告而未為給付，被告始負遲延責
    任。準此，原告請求被告自起訴狀繕本送達之翌日即110年1
    1月19日起，按年息5%計付遲延利息，核無不合。　　
六、綜上所述，原告依民法侵權行為之法律關係，請求被告給付
    797,223元，及自刑事附帶民事起訴狀繕本翌日即109年11月
    19日起至清償日止，按年息5%計算之利息，即屬有據，應予
    准許。逾此範圍之請求，即無理由，應予駁回。　　
七、本件係就民事訴訟法第427條訴訟適用簡易程序所為被告部
    分敗訴之判決，於原告勝訴部分，依同法第389條第1項第3
    款之規定，應依職權宣告假執行；另依同法第392條第2項規
    定，依職權宣告被告為原告供相當金額之擔保後，得免為假
    執行。
八、本件事證已臻明確，兩造其餘攻擊防禦方法及舉證，核與判
    決無影響，爰不另一一論述，併此敘明。
九、本件係原告提起刑事附帶民事訴訟，經刑事庭裁定移送審理
    ，免納裁判費，本件訴訟中亦未生其他訴訟費用，故無庸諭
    知訴訟費用之負擔，併此敘明。
中　　華　　民　　國　　110 　年　　10　　月　　29　　日
                  花蓮簡易庭  法  官  李可文
以上正本係照原本作成。
如不服本判決，應於送達後20日內，向本院提出上訴狀（上訴狀
須表明上訴理由）並繳納上訴審裁判費；如於本判決宣示後送達
前提起上訴者，應於判決送達後20日內補提上訴理由書（均須按
他造當事人之人數附繕本）。
中　　華　　民　　國　　110 　年　　10　　月　　29　　日
                              書記官  陳雅君